# 请教陈版，合并报表中抵销长投、投资收益的两笔抵销分录该怎么理解？

提问人：w_huajie 时间：2019-10-29 06:30:17
陈版你好，请教一下，合并报表中抵销长投、投资收益的两笔抵销分录应该怎么去理解？
① 抵销长期股权投资借：股本/实收资本
其他权益工具　　 资本公积　 其他综合收益 盈余
公积 未分配利润
商誉（借差）
贷：长期股权投资 少数股东权益 营业外收入（贷差）
② 抵销投资收益借：投资收益
少数股东损益
未分配利润——年初
贷：提取盈余公积
对所有者（或股东）的分配
未分配利润——年末

回答人：chenyiwei
这两个抵销分录是在模拟权益法核算的基础上编制的，前者是抵销子公司的权益和母公司的长期股权投资，并确认非同一控制下合并形成的商誉（也可能包括可辨认资产的增值）和少数股东权益；第二笔则是抵销模拟权益法的投资收益和子公司的净利润、利润分配事项，并将子公司净利润中归属少数股东的部分转入少数股东损益。
对于这两笔分录的原理，所有关于合并报表的书籍中均有介绍，可自行搜索。